【裁判字號】    96,訴,495
【裁判日期】    970929
【裁判案由】    違反槍砲彈藥刀械管制條例
【裁判全文】
臺灣士林地方法院刑事判決               96年度訴字第495號
公  訴  人  臺灣士林地方法院檢察署
被      告  甲○○
                    （另案於臺灣臺北監獄執行中）
指定辯護人  本案公設辯護人林龍輝
上列被告因違反槍砲彈藥刀械管制條例案件，經檢察官提起公訴
（96年度偵字第3518號），本院判決如下：
    主  文
甲○○未經許可，持有可發射子彈具有殺傷力之改造手槍，處有
期徒刑年貳月，併科罰金新臺幣陸萬元，罰金如易服勞役，以
新臺幣壹仟元折算壹日。扣案之仿BERETTA 廠84型半自動手槍製
造之改造手槍壹把（含彈匣壹個，槍枝管制編號：0000000000號
）沒收。
    事  實
一、甲○○明知可發射子彈具有殺傷力之改造手槍及供槍枝使用
    之子彈，均係槍砲彈藥刀械管制條例所列管之槍枝、彈藥，
    非經中央主管機關許可，不得持有，竟基於持有改造手槍及
    改造子彈之犯意，於民國95年8 、9 月間某日，前往花蓮縣
    玉里鄉某處，挖出已於94年12月28日死亡之陳宏曜所有之仿
    BERETTA 廠84型半自動手槍製造之槍枝換裝土造金屬槍管及
    土造金屬槍機而成之具殺傷力改造手槍1 把（含彈匣1 個，
    槍枝管制編號為：0000000000號）、以口徑9.0mm 之制式金
    屬彈殼加裝直徑約9.0mm 金屬彈頭而成之改造子彈5 顆（其
    中4 顆均具殺傷力，該4 顆業經試射，均已不具子彈效能，
    另1 顆無法擊發，不具殺傷力）及直徑8.6mm 金屬彈頭之土
    製子彈2 顆（2 顆均具殺傷力，該2 顆業經試射，均已不具
    子彈效能），而自該日起非法持有上開槍、彈，並將上開槍
    、彈藏放於臺北縣汐止市○○○路359 巷5 號6 樓住處內。
    嗣於96年3 月8 日下午5 時30分許，經臺北市政府警察局中
    山分局員警持搜索票於前揭住處搜索，扣得上揭改造手槍1
    把及具殺傷力之改造子彈6 顆，始查悉上情。
二、案經臺北市政府警察局中山分局報告臺灣士林地方法院檢察
    署檢察官偵查起訴。
    理  由
一、上開事實，業據被告甲○○迭於警詢、偵查及本院審理時均
    坦承不諱，並有前開手槍1 把及具殺傷力之改造子彈共計6
    顆扣案可資佐證，復有臺北市政府警察局中山分局搜索扣押
    筆錄、扣押物品目錄表各1 紙、扣案物品照片3 張等在卷可
    稽（見96年度偵字第3518號卷第47頁至第49頁、第51頁至第
    52頁、第69頁）。又上開扣案手槍及子彈，經送內政部警政
    署刑事警察局以性能檢驗法及試射法鑑驗，鑑驗結果為：「
    一送鑑改造手槍1 把（槍枝管制編號0000000000號），認係
    由仿BERETTA 廠84型半自動手槍製造之槍枝換裝土造金屬槍
    管及土造金屬槍機而成之改造手槍，機械性能良好，可供擊
    發適用子彈使用，認具殺傷力。二送鑑改造子彈7 顆，鑑定
    情形如下：(一)5 顆，認均係口徑9.0mm 之制式金屬彈殼加裝
    直徑約9.0mm 金屬彈頭而成之改造子彈，均經實際試射：4
    顆，均可擊發，認均具殺傷力；餘1 顆，無法擊發，認不具
    殺傷力。(二)2 顆，認均係直徑約8.6mm 金屬彈頭之土造子彈
    ，採樣1 顆試射，可擊發，認具殺傷力。」，有該局96年3
    月30日刑鑑字第0960040128號槍彈鑑定書1 份附卷可稽（見
    上開偵查卷第88頁至第94頁），本院並依據被告辯護人聲請
    ，將扣案改造手槍1 把及改造子彈，再送該局以實際試射法
    鑑驗，鑑驗結果認：「一送鑑手槍1 把（槍枝管制編號0000
    000000號），經裝填適用子彈實際試射，其發射彈丸單位面
    積動能為502 焦耳/ 平方公分。依日本科學警察之研究結果
    ，彈丸單位面積動能達20焦耳/ 平方公尺，則足以穿入人體
    皮肉層，而具殺傷力。二送鑑子彈11顆，其中未試射子彈共
    2 顆，均經試射：1 顆（指直徑約8.6mm 改造子彈），可擊
    發，認具殺傷力；1 顆，無法擊發，認不具殺傷力。」，亦
    有該局96年11月28日刑鑑字第0960177007號函存卷可參（見
    本院卷第59頁），足認扣案之改造手槍1 把、直徑9.0mm 改
    造子彈4 顆及直徑8.6 mm改造子彈2 顆均具殺傷力，屬槍砲
    彈藥刀械管制條例第4 條第1 項第1 、2 款具有殺傷力之其
    他可發射子彈之槍枝及子彈，為槍砲彈藥刀械管制條例所規
    定之槍彈違禁物。綜上所陳，足認被告自白與事實相符，堪
    以採信，本件事證明確，被告持有具殺傷力槍枝及子彈之犯
    行，堪以認定，應依法論科。
二、按未經許可無故持有手槍罪、其他可發射子彈具有殺傷力之
    槍枝罪及子彈罪，只須未經主管機關許可，且無正當理由而
    將該槍枝、子彈置於自己實力支配之下，罪即成立，至是否
    為自己持有，或持有時間之長短，皆所不問，最高法院95年
    臺上字第2419號判決參照。核被告所為，係犯槍砲彈藥刀械
    管制條例第8 條第4 項之未經許可持有可發射子彈具有殺傷
    力之改造槍枝罪及同條例第12條第4 項之未經許可持有子彈
    罪。被告同時持有上開改造槍枝及子彈，係以一持有行為同
    時觸犯前開數罪名，依刑法第55條想像競合犯規定，從情節
    較重之槍砲彈藥刀械管制條例第8 條第4 項之未經許可持有
    可發射子彈具有殺傷力之槍枝罪處斷。爰審酌被告素行尚稱
    良好，非法持有具殺傷力之改造手槍及改造子彈，惟未持以
    犯罪，然對於他人之身體、生命及社會治安、秩序造成潛在
    之危險與不安，犯後坦承犯行，顯有悔意，及其行為手段、
    動機等一切情狀，量處如主文所示之刑，罰金部分並依刑法
    第42條第3 項前段規定諭知易服勞役之折算標準，以資懲儆
    。
三、扣案之仿BERETTA 廠84型半自動手槍製造之改造手槍1 把（
    含彈匣1 個，槍枝管制編號：0000000000號），經鑑定具殺
    傷力，未經許可不得持有，屬違禁物，應依刑法第38條第1
    項第1 款規定宣告沒收。扣案直徑9.0mm 改造子彈4 顆及直
    徑約8.6 mm改造子彈2 顆，扣案時雖屬違禁物，然業經鑑定
    時試射擊發，已無殺傷力，而直徑9.0mm 改造子彈1 顆，經
    鑑定不具殺傷力，上開扣案子彈共7 顆，均已非違禁物，無
    庸諭知沒收，併予說明。
據上論斷，應依刑事訴訟法第299 條第1 項前段，槍砲彈藥刀械
管制條例第8 條第4 項、第12條第4 項，刑法第11條前段、第55
條、第42條第3 項前段、第38條第1 項第1 款，判決如主文。
本案經檢察官王巧玲到庭執行職務。
中    華    民    國    97    年    9     月    29    日
                  刑事第七庭審判長法  官  劉秉鑫
                                  法  官  王美玲
                                  法  官  高雅敏
以上正本證明與原本無異。
如不服本判決，應於收受送達後10日內向本院提出上訴書狀，其
未敘述上訴理由者，應於上訴期間屆滿後20日內向本院補提理由
書狀。
                                  書記官  陳映羽
中    華    民    國    97    年    9     月    29    日
附錄本案論罪科刑法條：
槍砲彈藥刀械管制條例第8條第4項
未經許可，持有、寄藏或意圖販賣而陳列第1 項所列槍枝者，處
3 年以上10年以下有期徒刑，併科新臺幣700萬元以下罰金。
槍砲彈藥刀械管制條例第12條第4 項
未經許可，持有、寄藏或意圖販賣而陳列子彈者，處5 年以下有
期徒刑，併科新臺幣300萬元以下罰金。


司法院資訊處製作；財團法人民間司法改革基金會備份。
